---
title: "Readme"
author: Olivier Simard-Hanley
date: "13 octobre 2021"
output:
  md_document:
    variant: markdown_github
---

```{r setup, include=FALSE, warning=FALSE}
knitr::opts_chunk$set(echo = TRUE)
```

# tangerinr
Librairie d'analyse et de visualisation pour des relevés de crédit en format .CSV exportés de Tangerine. 

### Comment utiliser la librairie

&nbsp;

**1. Installer la librairie à partir de github puis la charger**

```{r message=FALSE, warning=FALSE}
library(devtools)
install_github("malcolmosh/tangerinr")
library(tangerinr)
```

&nbsp;


**2. Fonction tangimport**: Cette fonction vous permet d'importer les relevés en format csv situés dans votre espace de travail actuel et de les fusionner au sein d'un même objet. **ATTENTION : l'extension du fichier csv doit être en majuscules (".CSV")**

```{r}
# ?tangimport #documentatioj
setwd("/Users/osher/OneDrive/Hec MSc/3. Logiciels statistiques/Travail final") #remplacez par votre répertoire de travail
getwd() #vérifiez votre répertoire de travail
importation = tangimport(importation) #importer vos fichiers

```

&nbsp;

**3. Fonction tan_agreg** : cette fonction permet d'afficher une agrégation de vos dépenses par mois et par année. Ses arguments : 

  + data, votre jeu de données importé par la fonction tangimport plus haut
  + **tout=TRUE** (par défaut), si vous souhaitez afficher toutes les dépenses
  + si **tout=FALSE**, alors indiquez **mois=01**, si vous souhaitez afficher un mois de calendrier précis (01-12)

```{r}
# ?tan_agreg #documentation

tan_agreg(importation) #afficher toutes les dépenses 
tan_agreg(importation, tout=FALSE,mois=09) #n'afficher que les dépenses d'avril
```

&nbsp;

**4. Fonction tan_graphique** : cette fonction permet d'afficher un graphique de vos dépenses mensuelles sur 12 mois, avec une couleur différente par année. Ses arguments: 

  + data, votre jeu de données importé par la fonction tangimport plus haut
  + **tout=TRUE** (par défaut), si vous souhaitez afficher les dépenses de toute la période.
  + **annee=2020**, si vous souhaitez sélectionner une année précise. Indiquez l'année en format numérique. 	

```{r, out.width = "50%"}
#  ?tan_graphique #documentation

tan_graphique(importation)
tan_graphique(importation, tout=FALSE,annee=2021)
```
