---
title: "Readme"
author: "Olivier Simard-Hanley"
date: "12/10/2021"
output: html_document
editor_options: 
  chunk_output_type: console
---

```{r setup, include=FALSE}
knitr::opts_chunk$set(echo = TRUE)
```

# tangerinr
Librairie de base pour analyser des relevés de crédit exportés de tangerine. 

## Utiliser la librairie

1. Installer la librairie à partir de github puis la charger

```{r}
library(devtools)
install_github("malcolmosh/tangerinr")
library(tangerinr)
```

2. Fonction tangimport

Cette fonction vous permet d'importer les relevés en format csv situés dans votre espace de travail actuel et de les fusionner au sein d'un même objet. 
  

```{r}
# ?tangimport #documentatioj
setwd("/Users/osher/OneDrive/Hec MSc/3. Logiciels statistiques/Travail final") #remplacez par votre répertoire de travail
importation = tangimport(importation) #importer vos fichiers

```

3. Fonction tan_agreg

Cette fonction permet d'afficher une agrégation de vos dépenses par mois et par année. Ses arguments : 

  + **tout=TRUE**, si vous souhaitez afficher toutes les dépenses
  + **mois=01**, si vous souhaitez afficher un mois de calendrier précis

```{r}
# ?tan_agreg #documentation

tan_agreg(tout=TRUE) #afficher toutes les dépenses 
tan_agreg(tout=FALSE,mois=04) #n'afficher que les dépenses d'avril
```

4. Fonction tan_graphique

Cette fonction permet d'afficher un graphique de vos dépenses mensuelles sur 12 mois, avec une couleur différente par année. Ses arguments: 

  + **tout=TRUE**, si vous souhaitez afficher les dépenses de toute la période.
  + **choixannee=2020**, si vous souhaitez sélectionner une année précise. Indiquez l'année en format numérique. 	

```{r}
#  ?tan_graphique #documentation

tan_graphique(tout=TRUE)
tan_graphique(tout=FALSE,choixannee=2020)
```
